# estefanía mejía

Bio-diseñadora y Diseñadora Interactiva especializada en Investigación y Desarrollo de Materiales. Mi trabajo explora la intersección entre diseño, materialidad, nuevas tecnologías y fabricación digital.

Tengo +10 años de experiencia liderando equipos multidisciplinarios en proyectos creativos a diferentes escalas. Mi trayectoria ha evolucionado desde el diseño digital y la dirección creativa hasta la exploración de biomateriales, e-textiles, impresión 3D experimental y biocomposites para diferentes industrias.

Me apasiona la academia, la investigación y la exploración creativa. He sido docente universitaria, asistente de investigación, y consultora de proyectos. Mi enfoque interdisciplinario conecta creatividad, tecnología y materialidad generando nuevas oportunidades de aplicación y experimentación. Actualmente en Barcelona.

estefaniamejia.com

estefania.mejia.q@gmail.com in/estefaniamejiaq

+34 641 684 511

# Trayectoria profesional

## MATERIAL R&D SPECIALIST / MATERIAL LAB & BIOLAB LEAD

Roth Architecture · MÉXICO · ABR. 2022 - MAY. 2024

Especialista en materiales para el equipo de R&D. Líder de innovación y desarrollo para el Laboratorio de Materiales y BioLab de Azulik Group, impulsando la experimentación con bioplásticos, compuestos cementantes alternativos y materiales naturales novedosos en arquitectura, como la sal. Catalizadora de la exploración y co-creación con organismos vivos como hongos y bacterias impulsando la integración de biomateriales emergentes en sistemas constructivos innovadores.

#### INNOVACIÓN Y DESARROLLO

Lowpoly · ESPAÑA · SEP. 2020 - MAY. 2021

Diseñadora digital e investigadora de proyectos en fabricación digital e impresión 3D, especializada en el uso de materiales sostenibles, investigación en biomateriales y procesos de economía circular. Creatividad y estrategias de desarrollo de marca.

#### **DESIGNER. BIOMATERIALS & SOFT ELECTRONICS EXPERT**

Freelance · HÍBRIDO · 2012 - 2024

Diseñadora, educadora y líder de talleres de investigación y desarrollo de biomateriales. Consultora de implementación de materiales en espacios inmersivos para diferentes grupos, academias y marcas. Diseño y desarrollo de estrategias de comunicación para proyectos de interacción independientes.

#### DIRECTORA DE ESTRATEGIA Y EXPERIMENTACIÓN EN NUEVAS TECNOLOGÍAS

Absurdo Studio · COLOMBIA · ENE. 2018 - SEP. 2019

Diseño de estrategias de comunicación con enfoque digital para clientes de Absurdo Studio. Codirección del laboratorio de experimentación: Absurdo Lab. Investigación, desarrollo y exploración creativa de proyectos con enfoque en nuevos materiales e interacción con nuevas tecnologías.

## DOCENTE UNIVERSITARIA / ASISTENTE DE INVESTIGACIÓN

Universidad ICESI · COLOMBIA · AGO. 2018 - SEP. 2019

Docente de diseño, comunicación y tecnología textil para el Departamento de Humanidades y Ciencias Sociales de la Universidad ICESI. Asistente de investigación para los seminarios de Arte y Pedagogía, Sociología del Diseño e Investigación y Creación Textil.

#### Habilidades destacadas

Biomateriales, Biotextiles, Impresión 3D experimental, Biofabricación, Programación (Arduino/Processing), Electrónica, e-textiles.

#### Educación

MÁSTER EN FASHION FUTURES: NEW MATERIALS AND WEARABLE TECHNOLOGY

Istituto Europeo di Design • 2020 • España

DIPLOMA EN DOCENCIA UNIVERSITARIA

Universidad ICESI • 2018 • Colombia

DISEÑO DE MEDIOS INTERACTIVOS

Chiversidad reest 2012 Colombia

**DIGITAL MARKETING COURSE**Hyper Island • 2016 • Suecia (online)

PLANNING ESTRATÉGICO

ACADEMIC ENGLISH COURSE

University of Sheffield • 2012 • Reino Unido

## Trayectoria profesional

#### **DIRECTORA REGIONAL DE CUENTAS DIGITAL**

4am Saatchi & Saatchi / Hashtag Labs · GUATEMALA · SEP. 2016 - JUL. 2017

Dirección, supervisión y desarrollo estratégico en proyectos de creatividad digital como social media, web y apps, para compañías en Guatemala y Centroamérica.

#### COORDINADORA DE PROYECTOS CREATIVOS - DIGITAL

Starcom Mediavest · GUATEMALA · JUN. 2015 - SEP. 2016

Coordinación creativa y supervisión de proyectos web, desarrollo de estrategias de Social Media y asesoría en diseño de UX para Walmart Centroamérica y sus cadenas regionales de supermercados.

#### PROJECT MANAGER DIGITAL

Leo Burnett • GUATEMALA • JUN. 2013 - JUN. 2015

Coordinación y supervisión proyectos de interacción, multimedia, web y social media para marcas en Guatemala y Centroamérica como Procter & Gamble. Asesoría en UX/UI y proyectos de innovación digital interactiva.

## Reconocimientos y exhibiciones

MAWRID: CELEBRATING INSPIRED DESIGN • Exhibición

Design Space Alula

2024 · ARABIA SAUDITA

#### IRTH ثرا • Exhibición

18th International Architecture Exhibition La Biennale di Venezia - National Pavilion of Saudi Arabia

2023 · ITALIA

#### SPECIAL MASTER SCHOLARSHIP • Beca

Istituto Europeo di Design

2019 · ESPAÑA

## BECA A LA EXCELENCIA ACADÉMICA · Beca

Universidad ICESI

2007-2012 • COLOMBIA

#### **CUADRO DE HONOR • Reconocimiento**

Universidad ICESI

2009 - 2011 · COLOMBIA

#### Otras habilidades

Diseño, Investigación, Desarrollo, Dirección de proyectos, Liderazgo de equipos, SCRUM, Conceptualización, Estrategia, Comunicación.

#### Idiomas

Castellano, Inglés y una miqueta de Català;)

